【裁判字號】    97,簡上,824
【裁判日期】    980420
【裁判案由】    毒品危害防制條例
【裁判全文】
臺灣板橋地方法院刑事裁定             97年度簡上字第824號
上  訴  人
即  被  告  甲○○
上列被告因違反毒品危害防制條例案件，本院於民國97年7 月24
日所為之判決原本及其正本，茲發現有誤，應更正如下：
    主  文
原判決之原本及其正本如附表所示部分，應更正為如附表所示。
    理  由
一、按刑事判決文字，顯係誤寫，而不影響於全案情節與判決之
    本旨者，參照民事訴訟法第232 條規定，原審法院得以裁定
    更正之，業經司法院大法官會議釋字第43號解釋在案。
二、本件判決之原本、正本有如上之顯然錯誤，應予更正。
三、依刑事訴訟法第220 條，裁定如主文。
中    華    民    國    98    年    4     月    20    日
                  刑事第十三庭審判長  法  官 李幼妃
                                      法  官 張紹省
                                      法  官 鄭燕璘
以上正本證明與原本無異
如不服本裁定應於送達後5日內向本院提出抗告狀
中    華    民    國    98    年    4     月    20    日
                                     書記官  陳筱惠
附表：
┌────┬──────────────┬──────────────┐
│更正欄項│      原判決所示內容        │       裁定更正後內容       │
├────┼──────────────┼──────────────┤
│理由欄第│一、按上訴期間為十日，自送達│一、本案經本院審理結果，認第│
│一項    │    判決後起算；另按原審法院│    一審判決以被告甲○○所為│
│        │    認為上訴不合法律上之程式│    係犯毒品危害防制條例第11│
│        │    或法律上不應准許或其上訴│    條第1 項之持有第一級毒品│
│        │    權已經喪失者，應以裁定駁│    罪，依刑事訴訟法第449 條│
│        │    回之；又按第二審法院認為│    第1 項前段、第3 項、第45│
│        │    上訴有第三百六十二條前段│    0 條第1 項、第454 條，毒│
│        │    之情形者，應以判決駁回之│    品危害防制條例第11條第1 │
│        │    ，刑事訴訟法第349 條前段│    項、第18條第1 項前段，刑│
│        │    、第362 條前段、第367 條│    法第11條前段、第47條第1 │
│        │    前段分別定有明文。而對於│    項、第41條第1 項前段之規│
│        │    簡易判決之上訴，準用上開│    定，並審酌被告甲○○有累│
│        │    規定，亦為刑事訴訟法第45│    犯之前科紀錄，兼衡其智識│
│        │    5 條之1 第3 項所明定。  │    程度、生活狀況，其持有第│
│        │                            │    一級毒品海洛因，有戕害自│
│        │                            │    己及他人身心之潛在危害，│
│        │                            │    其持有海洛因之數量非鉅，│
│        │                            │    被告犯罪之動機、目的、手│
│        │                            │    段、犯罪所生之危害、犯罪│
│        │                            │    後坦承犯行之態度等一切情│
│        │                            │    狀，量處有期徒刑4 月，並│
│        │                            │    諭知易科罰金之折算標準，│
│        │                            │    再就扣案之第一級毒品海洛│
│        │                            │    因1 小包（驗後淨重0.73公│
│        │                            │    克）及海洛因殘渣袋（所含│
│        │                            │    海洛因量微無法析離磅秤）│
│        │                            │    1 個，均宣告沒收銷燬之，│
│        │                            │    其認事用法及量刑均屬妥適│
│        │                            │    ，應予維持，並引用第一審│
│        │                            │    簡易判決書記載之事實、理│
│        │                            │    由及證據（詳如附件）。  │
├────┼──────────────┼──────────────┤
│理由欄第│二、本件上訴人即被告甲○○係│二、被告甲○○上訴雖否認犯行│
│二項    │    於臺灣臺北監獄臺北分監執│    ，辯稱：伊不知江敦輝將海│
│        │    行中，此有上訴人之在監紀│    洛因藏放在伊住處天花板上│
│        │    錄表乙紙在卷可按，而原審│    云云。惟查：上揭犯罪事實│
│        │    判決書已於民國97年6 月6 │    ，業據被告甲○○於警詢、│
│        │    日送達臺灣臺北監獄臺北分│    偵訊時坦承不諱，並有海洛│
│        │    監，由上訴人簽名收領，有│    因1 包及含有海洛因殘渣之│
│        │    送達證書乙紙可稽，依上開│    殘渣袋1 個扣案可資佐證。│
│        │    規定，上訴期間應於97年6 │    前開扣案毒品經以氣相層析│
│        │    月16日屆滿。然上訴人即被│    質譜儀法檢驗結果，確含海│
│        │    告竟遲至97年6 月20日始提│    洛因成分，驗餘淨重0.73公│
│        │    起上訴，有本院收狀戳可稽│    克，亦有法務部調查局鑑定│
│        │    ，其上訴已逾10日上訴之不│    書1 紙在卷足稽，足認被告│
│        │    變期間，顯屬違背法律上之│    前開不利於己之自白與事實│
│        │    程式，依上揭規定，應以判│    相符。被告事後翻異前詞，│
│        │    決駁回其上訴，爰依刑事訴│    空言否認，自不足採。綜上│
│        │    訟法第455 條之1 第3 項準│    ，本案事證明確，被告犯行│
│        │    用第372 條之規定，不經言│    堪予認定。原審予以論罪科│
│        │    詞辯論，判決如主文。    │    刑，其認事用法並無違誤，│
│        │                            │    量刑亦屬妥適，被告上訴空│
│        │                            │    言否認，為無理由，應駁回│
│        │                            │    上訴。                  │
├────┼──────────────┼──────────────┤
│理由欄第│                            │三、被告經合法傳喚，無正當理│
│三項應補│                            │    由未於審判期日到庭，爰依│
│充      │                            │    刑事訴訟法第371 條規定，│
│        │                            │    不待其陳述，由檢察官一造│
│        │                            │    辯論而逕行判決，併此敘明│
│        │                            │    。                      │
├────┼──────────────┼──────────────┤
│據上論斷│                            │據上論斷，應依刑事訴訟法第45│
│欄應補充│                            │5 條之1 第1 項、第3 項、第36│
│        │                            │8 條、第371 條、第373 條，判│
│        │                            │決如主文。                  │
├────┼──────────────┼──────────────┤
│到庭執行│                            │本案經檢察官吳宗光到庭執行職│
│職務檢察│                            │務。                        │
│官之記載│                            │                            │
│應補充  │                            │                            │
└────┴──────────────┴──────────────┘


司法院資訊處製作；財團法人民間司法改革基金會備份。
